【裁判字號】    92,交易,194
【裁判日期】    920910
【裁判案由】    過失致死
【裁判全文】
臺灣臺中地方法院刑事判決                        九十二年度交易字第一九四號
    公  訴  人  臺灣臺中地方法院檢察署檢察官
    被      告  乙○○
右列被告因過失致死等案件，經檢察官提起公訴（九十一年度偵字第二一三三二號）
，本院判決如左：
    主  文
乙○○服用酒類，不能安全駕駛動力交通工具而駕駛，處有期徒刑貳月；又因過失致
人於死，處有期徒刑柒月，應執行有期徒刑捌月。
    事  實
一、乙○○、甲○○（到案後另結）明知服用酒類足以造成不能安全駕駛動力交通工
    具之危險，且理應注意汽車駕駛人不得酒醉駕車，此為其等所能注意，詎疏未注
    意，其二人於民國九十一年七月十三日十九時許，由甲○○駕駛其所承租之車牌
    號碼Ｕ六─四二五號營業小客車搭載乙○○，共同至位於台中市○○路之某海產
    店飲用啤酒作樂，再於同日二十二日許共同至位於中興街與向上北路附近之某卡
    拉ＯＫ店飲用甘蔗酒。乙○○明知其於連續飲酒後（吐氣所含酒精成份高達○點
    五七毫克），其平衡感、言詞能力、定向力及感覺能力均已有所障礙，顯已無法
    安全駕駛，而甲○○亦明知乙○○業已大量飲酒而無法安全駕駛，竟猶不顧影響
    參與道路交通公眾之安全，將其所駕駛之上開Ｕ六─四二五號營業小客車交予未
    領有駕駛執照之乙○○駕駛，容任乙○○於此不能安全駕駛之狀態下，駕駛上開
    營業小客車，造成參與道路交通公眾往來之危險。嗣於同年月十四日二時五分許
    ，乙○○駕駛上開營業小客車沿台中市○○路，由南往北行駛，於行經中清路一
    五四巷口時，其原應注意汽車行進中駕駛人應注意車前狀況，隨時採取必要安全
    措施，而依當時情形又無不能注意之情事，竟疏於注意，而甲○○亦疏未防止業
    已酒醉之乙○○繼續駕駛車輛，適有廖武佑騎乘車牌號碼ＪＣＯ─九九一號重型
    機車，於該處遭不明車輛撞擊後受傷後橫臥於內側車道上，乙○○竟因酒後注意
    力降低且疏未注意前方路況，而不慎輾壓及廖武佑身上，並將廖武佑拖行四十八
    點一公尺後始停車。廖武佑雖於倒地時仍有生命現象，惟仍因遭乙○○所駕上開
    車輛輾壓，致頭部外傷併顱內及胸腹部出血而當場氣絕身亡。乙○○於肇事後，
    即託路人報警，自己並留於現場，向到場處理之警員丙○○坦承肇事，於犯罪偵
    查機關未發覺前，自首而接受裁判。
二、案經公訴人據報相驗後自動檢舉暨廖武佑之妻丁○○訴請台灣台中地方法院檢察
    署檢察官偵查起訴。
    理  由
一、訊據被告乙○○坦承於酒後駕車肇事致輾壓被害人廖武佑等情不諱，並有經被告
    簽名之酒精測試單、台中市警察局第四分局受理各類案件紀錄表、道路交通事故
    調報告表、舉發違反道路交通管理事件通知單各一件、現場照片多幀及診斷證明
    書一紙附卷足稽。按服用酒類不能安全駕駛動力交通工具之認定，參考德國、美
    國之認定標準，對於酒精濃度呼氣已達每公升○．五五毫克或血液濃度達百分之
    ○．一一以上，肇事率為一般正常人之十倍，應認為已達不能安全駕駛之標準（
    法務部八十八年五月十八日八八年度法檢字第一六六九號函參照），被告肇事後
    所測得吐氣中所含酒精濃度高達每公升０‧五七毫克，已達不能安全駕駛動力交
    通工具之程度甚明。次按汽車行駛時，駕駛人應注意車前狀況，隨時採取必要安
    全措施；且汽車駕駛人飲酒後其吐氣所含酒精成份超過每公升○．二五毫克以上
    者，不得駕車，道路交通安全規則第九十四條第三項、第一百十四條第二款分別
    定有明文。被告乙○○駕車自應注意上述道路交通安全規定，其應注意能注意竟
    疏未注意上開規定，而於酒後駕車行駛，且依被告乙○○之前的車輛均能閃避而
    不致輾壓被害人，被告乙○○於肇事當時，對車前狀況應無不能注意之情事，其
    竟疏未注意及此，可證被告乙○○駕駛車輛顯有過失。而被害人廖武佑經被告乙○○駕車輾壓後，經公訴人督同法醫師相驗結果，發現死者身上多處沾有油漬，
    有車輛輾壓現象；且自車現場相片分佈，出血量最多之處，係在死者最後所躺之
    位置，而該處血液亦尚有呈凝集現象，顯示死者在最初位置是尚有生命現象，有
    相驗屍體證明書、驗斷書、勘驗筆錄在卷為證，足認本件死者死亡事件之發生係
    因最後之車禍事件，故被告乙○○之過失行為，與被害人廖武佑死亡之結果間，
    具有相當因果關係，其過失責任甚為明瞭，被告乙○○犯行堪以認定。
二、核被告乙○○所為，酒醉駕車部分，係犯刑法第一百八十五條之三服用酒類致無
    法安全駕駛動力交通工具罪；因駕車之過失致被害人廖武佑死亡部分，係犯刑法
    第二百七十六條第一項之過失致人於死罪。而被告乙○○並未領有駕駛執照亦據
    其陳明在卷，其無照駕駛及酒醉駕車因而致人死亡，就其所犯過失致人於死罪部
    分，應依道路交通管理處罰條例第八十六條第一項規定加重其刑。被告乙○○於
    肇事後，託路人報案，並留於現場，向到場處理之警員丙○○坦承肇事，於犯罪
    偵查機關未發覺前，自首而接受裁判，此有警訊筆錄可證並經證人即到場處理之
    警員丙○○到庭證述屬實，合於刑法第六十二條前段自首之規定，就其所犯過失
    致死罪部分應依法減輕其刑，並先加後減之。被告所犯上開二罪間，犯意各別，
    行為互殊，應予分論併罰。爰審酌被告酒醉後已不能安全駕駛，仍不顧公眾之安
    危，貿然駕車，並因過失導致被害人廖武佑因本件車禍事故死亡無可彌補之後果
    ，應予非難；兼衡被告之素行、犯後尚未與被害人之家屬達成民事和解等一切情
    狀，分別量處如主文所示之刑，並定應執行之刑，以資懲儆。
據上論斷，應依刑事訴訟法第二百九十九條第一項前段，刑法第一百八十五條之三、
第二百七十六條第一項、第六十二條前段、第五十一條第五款，道路交通管理處罰條
例第八十六條第一項，罰金罰鍰提高標準條例第一條，判決如主文。
中      華      民      國      九十二      年      九      月    十    日
                                   台灣台中地方法院交通法庭
                                       法  官   王  靜  秋
右正本證明與原本無異。
如不服本判決，應於判決送達後十日內向本院提出上訴狀，上訴於臺灣高等法院臺中
分院（須附繕本）。
                                        書記官
中      華      民      國      九十二      年      九      月  十二    日
附錄論罪科刑法條
刑法第一百八十五條之三：
服用毒品、麻醉藥品、酒類或其他相類之物，不能安全駕駛動力交通工具而駕駛者，
處一年以下有期徒刑、拘役或三萬元以下罰金。
刑法第二百七十六條第一項：
因過失致人於死者，處二年以下有期徒刑、拘役或二千元以下罰金。


司法院資訊處製作；財團法人民間司法改革基金會備份。
